臺灣基隆地方法院刑事判決　　　　　　　　　　　　　九十三年度訴字第五０九號
　　公　訴　人　臺灣基隆地方法院檢察署檢察官
　　被　　　告　丙○○　男　三.
右列被告因毒品危害防制條例案件，經檢察官提起公訴（九十三年度毒偵字第一一○
二號），被告於準備程序進行中，就被訴事實為有罪之陳述，經告知其簡式審判程序
之旨，並聽取公訴人及被告之意見後，經本院合議庭裁定由受命法官獨任進行簡式審
判程序，判決如左：
    主      文
丙○○連續施用第一級毒品，累犯，處有期徒刑柒月。扣案之第一級毒品海洛因壹包
（淨重零點零肆公克）沒收銷燬之、注射針筒壹支沒收。
    事　　　實
一、丙○○於民國八十六年間曾因違反肅清煙毒條例案件，經本院判處有期徒刑一年
  　七月，並經臺灣高等法院駁回上訴確定，於八十八年二月十二日縮短刑期假釋出
    監，並於八十八年十月一日保護管束期滿，未經撤銷假釋，其未執行之刑，以已
    執行論而執行完畢。又因施用第一級毒品海洛因及第二級毒品安非他命案件，經
    本院裁定送觀察、勒戒後（九十年十月二十六日出勒戒所，同年十一月八日期滿
    執行完畢），認無繼續施用毒品之傾向，由臺灣基隆地方法院檢察署檢察官於九
    十年十月二十五日以九十年度毒偵緝字第一五六號、九十年度毒偵字第一五三三
    號為不起訴處分確定。詎其猶不知藉此戒絕施用毒品惡習，竟於前揭觀察、勒戒
    執行完畢後五年內，基於施用第一級毒品海洛因之概括犯意，自九十三年一月初
    某日起至同年七月初某日止，在其基隆市○○區○○路八十五巷十五號十樓住處
    或基隆市○○街安中產業道路旁涼亭內，以將海洛因摻水置入注射針筒內，再施
    打右手手肘外側靜脈血管之方式，連續施用第一級毒品海洛因數次。嗣於九十三
    年六月十七日十二時三十五分許，在基隆市○○街安中產業道路旁涼亭處為警查
    獲，並扣得其所有供注射海洛因用之注射針筒一支及第一級毒品海洛因一包（淨
    重零點零四公克，此包海洛因係丙○○於製作筆錄時主動交出），且經採驗其尿
    液送驗後呈嗎啡陽性反應，而查悉上情。
二、案經基隆市警察局第四分局報告臺灣基隆地方法院檢察署檢察官偵查起訴。
    理      由
一、右揭事實，業據被告丙○○於本院準備程序及審理時坦承不諱，並有白粉一包（
    淨重○．○四公克，經送驗後含第一級毒品海洛因成分，詳如後述）及注射針筒
    一支扣案可資佐證。且被告於九十三年六月十七日為警查獲後所採集之尿液檢體
    ，經送往基隆市衛生局以酵素免疫分析法及薄層層析法檢驗結果，呈海洛因代謝
    物嗎啡陽性反應，有該局基衛檢壹字第○九三○○○九○三二號檢驗成績書在卷
    可稽。又查獲之白粉一包經送往法務部調查局以化學呈色法及氣相層析質譜儀分
    析法檢驗結果，含有第一級毒品海洛因成分，亦有該局調科壹字第三二○○○二
    一九七號鑑定通知書各一紙在卷可佐。再經本院當庭勘驗被告二手手臂，其右手
    手肘外側有二處注射針孔留下之疤痕，被告亦當庭自承該二處疤痕即為施打海洛
    因留下之疤痕，有本院九十三年九月十七日審判筆錄及照片一紙附卷可憑，足見
    被告之自白與事實相符，應堪採信。另被告前因施用第一級毒品海洛因及第二級
    毒品安非他命案件，經本院裁定送觀察、勒戒後（九十年十月二十六日出勒戒所
    ，九十年十一月八日期滿執行完畢），認無繼續施用毒品之傾向，由臺灣基隆地
    方法院檢察署檢察官於九十年十月二十五日以九十年度毒偵緝字第一五六號、九
    十年度毒偵字第一五三三號為不起訴處分確定等情，亦有臺灣高等法院被告全國
    前案紀錄表、上開不起訴處分書附卷可參。本件事證明確，被告係觀察、勒戒執
    行完畢釋放後，五年內再犯施用第一級毒品海洛因之犯行堪以認定。至被告雖供
    稱其遭警方盤查時因係心虛主動交付注射針筒與警方，是否符合自首之要件，請
    本院斟酌云云，惟按刑法第六十二條所規定之自首，以對於未發覺之罪向有偵查
    犯罪職權之機關或人員告知犯罪，並接受裁判為要件。所謂發覺，不以有偵查犯
    罪權之機關或人員確知其人犯罪無誤為必要，祗須有確切之根據得為合理之可疑
    ，即足當之（最高法院八十四年臺上字第四七二二號判決參照）。查本案係基隆
    市警察局第三分局大武崙派出所員警乙○○與甲○○值巡邏勤務時，發現被告坐
    在涼亭階梯上面，精神狀況不好，且旁邊有一部機車，乃上前盤查被告，並於警
    員甲○○與被告核對機車車籍資料時，警員乙○○在被告後面目視被告手裡拿著
    一支針筒，經上前詢問被告，被告才將手中注射針筒交出，且經勘驗該針筒上面
    有血跡，並勘驗被告手臂後，詢問被告，被告始承認有施用毒品等情，業據證人
    即員警乙○○到庭證述明確，核與另名員警甲○○證稱：那時候其在盤查車輛，
    乙○○在被告後面，被告拿行照、駕照給他，其在核對車籍資料，記得乙○○有
    過來，過來之後被告拿一支施用過的針筒出來等情節相符，顯見被告辯稱注射針
    筒係其主動交付警方一節，並不足採，本件被告既係在警員乙○○先察覺手中有
    針筒後，才自行交出，並經員警勘驗針筒上有血跡，且被告手臂上亦有針孔痕跡
    後始坦承犯行，足見在被告供承犯罪前，偵查犯罪之員警已有確切之根據得合理
    懷疑被告有施用毒品之行為，故本案自不符合自首之要件，附此敘明。
二、按海洛因係毒品危害防制條例第二條第二項第一款所定之第一級毒品，被告予以
    施用，核其所為，係犯毒品危害防制條例第十條第一項之施用第一級毒品罪。又
    被告持有第一級毒品海洛因係供施用，其持有第一級毒品之低度行為為施用第一
    級毒品之高度行為所吸收，不另論罪。其先後多次施用第一級毒品之犯行，時間
    緊接，犯罪構成要件相同，顯係基於概括犯意為之，為連續犯，應論以一施用第
    一級毒品罪，並加重其刑。公訴意旨雖僅就被告於九十三年六月十七日十二時許
    施用第一級毒品之犯行提起公訴，而未對事實欄所載其餘時間之施用第一級毒品
    部分起訴，然此部分之犯罪事實與起訴部分，有連續犯之裁判上一罪關係，為起
    訴之效力所及，本院自應併予審究。末查被告曾於八十八年十月一日受如事實欄
    所載有期徒刑之執行完畢，有卷附臺灣高等法院被告全國前案紀錄表可按，其受
    有期徒刑之執行完畢後，五年內再犯本件有期徒刑以上之罪，為累犯，應依法遞
    加重其刑，公訴人漏未論以累犯，尚有未洽。爰審酌被告前因施用毒品經觀察、
    勒戒後，因無繼續施用之傾向，而受不起訴處分，已因毒品危害防制條例予施用
    品者之寬典而未受刑事追訴，竟不知珍惜自新之機會而仍續為施用毒品，惡性非
    輕，惟審酌所犯施用毒品之犯罪係戕害自身健康之行為，於他人尚不致造成損害
    ，且被告犯後主動交付毒品海洛因與承辦警員及其事後坦承犯行之態度等一切情
    狀，量處如主文所示之刑，以示懲儆。
三、扣案之第一級毒品海洛因一包（淨重○．○四公克），為查獲之毒品，應依毒品
    危害防制條例第十八條第一項前段之規定，宣告沒收銷燬之。至扣案之注射針筒
    一支，為被告所有供本案施用毒品之用，業據被告供承在卷，爰依刑法第三十八
    條第一項第二款之規定予以宣告沒收。
據上論斷，應依刑事訴訟法第二百七十三條之一第一項、第二百八十四條之一、第二
百九十九條第一項前段，毒品危害防制條例第十條第一項、第二十三條第二項、第十
八條第一項前段，刑法第十一條、第五十六條、第四十七條、第三十八條第一項第二
款，判決如主文。
本案經檢察官黃鴻達到庭執行職務
中      華      民      國     九十三   年    　十　   月    　五　　　 日
                                臺灣基隆地方法院刑事第三庭
                                      法  官  王  美  婷
右正本證明與原本無異。
對於本件判決如有不服，應於收受送達後十日內，向本院提出上訴書狀，上訴於臺灣
高等法院，並按他造當事人之人數附具繕本。
                                      書記官  劉  珍  珍
中      華      民      國     九十三   年    　十　   月    　五　　　 日
附錄本案論罪科刑法條：
毒品危害防制條例第十條第一項
施用第一級毒品者，處六月以上五年以下有期徒刑。
